---
title: "HTML customizado"
format: 
  html:
    toc: true
lang: pt
crossref:
  chapters: true
---

# Capítulo muito legal

```{css}

h2 {
  color: #5e00ff;
  font-family: "Times New Roman", Times, serif;
  text-align: center;
}

figcaption {
  font-size: 0.8em;
  text-align: center;
}

.meuechart {
  width: 50%;
  margin: auto;
}

```

No @sec-capitulo-chato, temos a conclusão.

No [Capítulo da minha conclusão @sec-capitulo-chato], temos a conclusão

## Segunda seção {#sec-segunda-secao}

Se você olhar o gráfico de @fig-grafico, verá que é muito legal.

```{r}
#| label: fig-grafico
#| fig-cap: "Gráfico de exemplo"
plot(cars)
```


## Terceira seção

Se você olhar a tabela de @tbl-tabela, verá que não é tão legal. Isso é parecido com o que vimos na @sec-segunda-secao.

```{r}
#| label: tbl-tabela
#| tbl-cap: "Tabela de exemplo"
knitr::kable(head(iris))
```

# Capítulo muito chato {#sec-capitulo-chato}

## Conclusão

Concluindo, temos que: 

- Pela figura um: isso é muito legal
- Pela figura dois: isso não é tão legal

## Problema do echarts

-   DÚVIDA: Pq o out-width e fig-width não funcionam com echarts?


::: {.meuechart}

```{r}
#| echo: false
#| message: false
#| warning: false
library(echarts4r)
library(dplyr)
starwars |> 
  e_charts() |> 
  e_boxplot(height)
```

:::

## Referências
