---
output: github_document
params:
  turma: 202311-relatorios
  nome_curso: Relatórios e apresentações
  download_material: 'TRUE'
---

<!-- README.md is generated from README.Rmd. Please edit that file -->

```{r, include = FALSE}
knitr::opts_chunk$set(collapse = TRUE, comment = "#>", echo = FALSE,
                      warning = FALSE, message = FALSE)

path_to_url <- function(path) {
  path |>
    tibble::tibble(file = _) |>
    dplyr::mutate(
      url = file |>
        paste0("https://curso-r.github.io/", params$turma, "/", ... = _) |>
        paste0("[", fs::path_file(file), "](", ... = _, ")")
    ) |>
    dplyr::select(url)
}
```

## Informações importantes

```{r results = 'asis'}
# Baixar o ZIP do repo da turma (o repo principal não vai ter os scripts feitos em aula)
if (params$download_material == "TRUE") {
  glue::glue("- [Clique aqui](https://github.com/curso-r/202311-relatorios/archive/refs/heads/main.zip) para baixar o material do curso.")
}
```

- Nosso blog: [https://curso-r.com/blog/](https://curso-r.com/blog/)

- Nosso fórum: [https://discourse.curso-r.com/](https://discourse.curso-r.com/)

- Nossos livros: 
  - [Ciência de Dados em R](https://livro.curso-r.com/)
  - [Zen do R](https://curso-r.github.io/zen-do-r/)
  - [Programando em Shiny](https://programando-em-shiny.curso-r.com/)
  - [Beautiful R](https://curso-r.github.io/beautiful-r/) (em inglês)



## Dúvidas

Fora do horário de aula ou monitoria:

- Perguntas gerais sobre o curso deverão ser feitas no Classroom.

- Perguntas sobre R, principalmente as que envolverem código, deverão ser enviadas no [nosso fórum](https://discourse.curso-r.com/).

## Slides

- [01 - Sobre o curso](https://curso-r.github.io/main-relatorios/slides/01-sobre-o-curso.html)

- [02 - Sobre RMarkdown e Quarto](https://curso-r.github.io/main-relatorios/slides/02-sobre-rmd-qmd.html)

- [03 - Intermediário](https://curso-r.github.io/main-relatorios/slides/03-intermediario.html)

- [04 - Customização](https://curso-r.github.io/main-relatorios/slides/04-customizacao.html)

- [05 - Compartilhamento](https://curso-r.github.io/main-relatorios/slides/05-compartilhamento.html)

- [06 - Automatização](https://curso-r.github.io/main-relatorios/slides/06-automatizacao.html)

- [07 - Extensões](https://curso-r.github.io/main-relatorios/slides/07-extensoes.html)


## Scripts utilizados em aula

```{r}
"exemplos_de_aula/" |>
  fs::dir_ls(fail = FALSE) |>
  path_to_url() |>
  dplyr::select(Exemplo = url) |>
  knitr::kable()
```
## Práticas

```{r}
"praticas/" |>
  fs::dir_ls(fail = FALSE) |>
  path_to_url() |>
  dplyr::select(Exemplo = url) |>
  knitr::kable()
```

## Lição de casa

```{r}
"exercicios/" |>
  fs::dir_ls(fail = FALSE) |>
  path_to_url() |>
  dplyr::select(Exercício = url) |>
  knitr::kable()
```


## Material extra

Referências extras relacionadas com o conteúdos das aulas, ou materiais que
comentamos quando tiramos dúvidas (não necessariamente são relacionadas com o
conteúdo da aula).


```{r echo=FALSE, message=FALSE, warning=FALSE}
safe_buscar_materiais_extras <- purrr::possibly(
  .f = function(){
    googlesheets4::gs4_deauth()
    "1Oif55qAuR_yYLt0D2Ri744SAlaFf9SleJfQIIUgB_hA" |>
      googlesheets4::read_sheet("relatorios") |>
      dplyr::mutate(link = glue::glue("[{desc}]({url})")) |>
      dplyr::select(-desc,-url) |>
      dplyr::filter(aula <= 0) |> 
      dplyr::arrange(aula) |>
      dplyr::select(-aula) |> 
      knitr::kable(col.names = c("Tema", "Descrição")) 
  }, "Verificar tabela de materiais extras")
tabela <- safe_buscar_materiais_extras()
tabela
```

## Redes sociais da Curso-R

- Youtube: https://www.youtube.com/c/CursoR6/featured

- Instagram: https://www.instagram.com/cursoo_r/

- Twitter: https://twitter.com/curso_r

- Linkedin: https://www.linkedin.com/company/curso-r/

- Facebook: https://www.facebook.com/cursodeR

```{r include = FALSE}
# # Criar arquivo _config.yml
# if (params$download_material == TRUE) {
#   content <- glue::glue(
#     "theme: jekyll-theme-minimal", "\n",
#     "logo: assets/logo.png", "\n",
#     "title: {params$nome_curso}", "\n",
#     "show_downloads: true", "\n",
#     "link_material: 'https://github.com/curso-r/{params$turma}/archive/refs/heads/main.zip'",
#     "\n"
#   )
# } else {
#   content <- glue::glue(
#     "theme: jekyll-theme-minimal", "\n",
#     "logo: assets/logo.png", "\n",
#     "title: {params$nome_curso}", "\n",
#     "show_downloads: false", "\n"
#   )
# }
# 
# readr::write_lines(content, "_config.yml")
```
