---
title: "Tarefa pós-aula 2"
---

**Objetivo:** Desenvolver habilidades práticas na criação de relatórios reprodutíveis usando o Quarto (arquivo `.qmd`) e exportar para o formato `.docx` (Word), aplicando os conceitos aprendidos em sala.

**Instruções:**

- Vá anotando suas dúvidas! Você pode perguntar na próxima aula ou no Google Classroom do curso.

- Use esse documento como base para a sua tarefa. Em @sec-pinguins, você encontrará um exemplo de análise de dados com os pinguins de Palmer.

- Configure esse documento .qmd para ser exportado em formato Word.

- Preencha com um pouco de texto para depois facilitar adicionar referências e citações.

- Cite os pacotes usados, e o pacote `{palmerpenguins}` (dados originais).

-  Adicione pelo menos duas referências bibliográficas ao seu relatório. 


- Utilize um arquivo .bib para gerenciar suas referências.

- Adicione as opções de chunk necessários.

- Inclua citações no texto e demonstre como fazer referências cruzadas a figuras, tabelas, seções.

- Utilize um arquivo .csl para definir o estilo de citação e referência bibliográfica.

- Verifique se todas as referências, citações e elementos de código estão corretamente formatados no documento Word final.



## Conhecendo os pinguins em Palmer {#sec-pinguins}

```{r}
library(tidyverse)
library(dados)
library(knitr)
```



```{r}
dados::pinguins
```



```{r}
dados::pinguins |> 
  ggplot(aes(x = especie, fill = especie)) +
  geom_bar(show.legend = FALSE) +
  theme_minimal() +
  labs(title = "Contagem de pinguins em Palmer, por espécie",
       caption = "Fonte: Base de dados pinguins, disponível no pacote dados",
       x = "Espécie",
       y = "Contagem") +
  scale_fill_brewer(palette = "Set2")
```




```{r}
dados::pinguins |> 
  ggplot(aes(x = especie, y = comprimento_bico, fill = especie)) +
  geom_boxplot(show.legend = FALSE) +
  theme_minimal() +
  labs(title = "Comprimento do bico dos pinguins em Palmer, por espécie",
       caption = "Fonte: Base de dados pinguins, disponível no pacote dados",
       x = "Espécie",
       y = "Comprimento do bico (mm)") +
  scale_fill_brewer(palette = "Set2")
```




```{r}
dados::pinguins |> 
  group_by(especie) |> 
  summarise(media = mean(comprimento_bico, na.rm = TRUE),
            mediana = median(comprimento_bico, na.rm = TRUE),
            desvio_padrao = sd(comprimento_bico, na.rm = TRUE),
            n = n()) |> 
  kable()
```
